【裁判字號】    95,交聲,959
【裁判日期】    951106
【裁判案由】    聲明異議
【裁判全文】
臺灣臺中地方法院交通事件裁定         95年度交聲字第959號
原處分機關  交通部公路總局臺中區監理所臺中市監理站
異議人即
受處分人    甲○○
上列受處分人因違反道路交通管理處罰條例案件，對於交通部公
路總局臺中區監理所臺中市監理站民國九十五年十月二日所為之
裁決（原處分案號：裁監稽違字第裁六一－ＧＤ0000000
號裁決書），聲明異議，本院裁定如下：
    主  文
異議駁回。
    理  由
一、原處分機關交通部公路總局臺中區監理所臺中市監理站係以
    ：異議人即受處分人甲○○於民國九十五年七月二十日下午
    四時四十分許，在臺中市○○路、中山路口處，駕駛車牌號
    碼二０九－ＮＬ號營業用小客車，因「汽車行駛於道路上，
    其汽車駕駛人未繫安全帶（經警方告知才繫上）」之違規行
    為，為臺中市警察局第一分局交通分隊員警當場攔檢舉發，
    經掣開違規通知單，受處分人依限期到案提出申訴，該所經
    查違規屬實，遂於九十五年十月二日以裁監稽違字第裁六一
    ─ＧＤ0000000號裁決書，依道路交通管理處罰條例
    第三十一條第一項規定，裁處罰鍰新臺幣（下同）一千五百
    元，逾期則依裁決書處罰主文規定裁處，於法並無不合等語
    。
二、本件聲明異議意旨略以：本件員警舉發當時在火車站出口，
    對一位駕駛機車之女子開單，該女子淚流滿面，於是其大聲
    問該員警為何欺負人，該員警不高興，就以無線電呼叫警網
    支援，當員警主管來了之後，問明原因，了解其係火車站排
    班之計程車司機後，就說沒事了，嗣後該名員警故意找其麻
    煩，開了兩張紅單云云。
三、本件受處分人於異議狀及陳述單內，記載係對ＧＤ000
    0000、ＧＤ0000000號二張舉發通知單不服，惟
    本件裁決書僅就ＧＤ0000000號之犯行移送，經本院
    電詢原處分機關承辦人李曉琴後，查知因舉發單號ＧＤ00
    00000號之違規事由係粘貼隔熱紙，此部份係屬車輛違
    規，為「物」之部分，由臺中區監理所管轄，已通知臺中市
    警察局第一分局將案件另移送臺中區監理所，若被告對此部
    分不服，會另由臺中區監理所移送（見本院九十五年十一月
    一日電話紀錄表）。從而，原處分機關於本件僅就「汽車行
    駛於快速公路，汽車駕駛人未繫安全帶」部分裁罰並無違誤
    ，合先敘明。
四、按汽車行駛於道路上，其駕駛人或前座乘客未繫安全帶者，
    處駕駛人新臺幣一千五百元罰鍰，道路交通管理處罰條例第
    三十一條第一項前段定有明文。上開規定之立法理由旨在規
    範：小客車駕駛人及前座乘客繫上安全帶，對於其因而肇事
    後之生命、身體安全之保障甚大，此項規定在高速公路實施
    後成效良好，故比照先進國家應繫安全帶之規定。是此一規
    定係為保障駕駛人及前座乘客之生命、身體安全，避免身體
    因強大之外力碰撞，造成重大傷亡之不幸甚明。經查：
  (一)臺中市警察局第一分局函覆原處分機關交通部公路總局臺中
    區監理所臺中市監理站略以：經舉發員警證稱，其於九十五
    年七月二十日下午三時至五時許執行火車站週邊交整勤務，
    確實發現車號二０九－ＮＬ號營小客車，違反道路交通管理
    處罰條例第三十一條第一項「汽車行駛於道路上，其汽車駕
    駛人未繫安全帶」．．．便當場告發並全程錄音等語明確，
    此有臺中市警察局第一分局九十五年八月二十二日中分一交
    字第０九五００三七九八五號函附卷可稽。
  (二)本件受處分人對其於前開時間，駕駛車號為二０九－ＮＬ號
    之營業用小客車，在臺中市○○路、中山路口處行駛，經警
    員乙○○攔停，並當場表明以「汽車駕駛人未繫安全帶」為
    由逕行舉發等情，並不爭執。其雖以前詞置辯，惟證人即舉
    發警員乙○○於本院訊問時具結證稱：告發受處分人之前的
    半小時，有一位女性駕駛怕遭婆婆責罵哭泣，受處分人當時
    在火車站坐著，未在排班車上，跑過來說警察打人，後來該
    名女性駕駛也有表明是怕被婆婆責罵才會哭泣，告發完該女
    性駕駛後，其回到路口繼續執勤，當時受處分人從火車站旁
    排班開車出來，行進到平面道路時，沒有繫安全帶，其發現
    才告發，而受處分人係於其攔查告發到一半時，才將安全帶
    繫上，其不認識該車駕駛，也沒有見過，其係事後聽附近排
    班的司機告知才知悉該駕駛偶爾會在火車站排班，其若沒有
    告發，附近排班的司機會懷疑其執法不公等語明確（見本院
    九十五年十月三十一日訊問筆錄），衡諸警員係依法執行公
    務，與本件受處分人素不相識，亦無任何嫌隙恩怨可言，故
    執勤警員本於維護交通秩序、安全職責所為之舉發，自應受
    到合法、正確之推定。足認受處分人有前揭違規情事，事證
    明確，其所辯無可採信。
  (三)綜上所述，本件受處分人確有於前揭時、地，駕駛汽車未繫
    安全帶之違規事實，事證明確。從而，原處分機關依道路交
    通管理處罰條例第三十一條第一項及違反道路交通管理事件
    統一裁罰基準表之規定，裁處受處分人罰鍰一千五百元，核
    無違誤，亦無不當。本件聲明異議為無理由，應予駁回。
五、據上論斷，應依道路交通管理處罰條例第八十七條第二項，
    道路交通案件處理辦法第十九條，裁定如主文。
中    華    民    國    95    年    11    月    6     日
                      交通法庭  法  官  陳  葳
上正本證明與原本無異。
如不服本裁定，應於送達後五日內，向本院提出抗告狀。
                                書記官  張雅如
中    華    民    國    95    年    11    月    8     日


司法院資訊處製作；財團法人民間司法改革基金會備份。
